【裁判字號】    99,事聲,5010
【裁判日期】    990609
【裁判案由】    聲明異議（消債）
【裁判全文】
臺灣士林地方法院民事裁定            99年度事聲字第5010號
異  議  人  聯邦商業銀行股份有限公司
法定代理人  丙○○
代  理  人  甲○○
相  對  人  乙○○
上列異議人對於本院司法事務官民國99年3 月30日97年度執消債
更字第27號認可更生方案之裁定聲明異議，本院裁定如下：
    主  文
異議駁回。
    理  由
一、異議意旨略以：異議人對相對人有債權（下稱：系爭債權）
    存在，並未列計於本院所製作之更生方案認可裁定分配表中
    。惟相對人曾於95年5 月間參加債務協商，並與全體無擔保
    債權銀行達成一致性協商還款方案，顯見其對系爭債權之存
    在知之甚詳，是相對人將異議人排除於債權人清冊之外，致
    異議人逾越陳報債權期間，縱使非出於惡意，亦難謂無過失
    ，為此聲明異議等語。
二、按對於債務人之債權，於法院裁定開始更生或清算程序前成
    立者，為更生或清算債權。前項債權，除本條例別有規定外
    ，不論有無執行名義，非依更生或清算程序，不得行使其權
    利。債權人應於法院所定申報債權之期間內申報債權之種類
    、數額或其順位；其有證明文件者，並應提出之。債權人因
    非可歸責於己之事由，致未於前項所定期間申報債權者，得
    於其事由消滅後10日內補報之。但不得逾法院所定補報債權
    之期限。監督人或管理人收受債權申報，應於補報債權期限
    屆滿後，編造債權表，由法院公告之，並應送達於債務人及
    已知住居所、事務所或營業所之債權人。未選任監督人或管
    理人者，前項債權表，由法院編造之。消費者債務清理條例
    第28條、第33條分別定有明文。又債務人依更生條件全部履
    行完畢者，除本條例別有規定外，已申報之債權未受清償部
    分及未申報之債權，均視為消滅。但其未申報係因不可歸責
    於債權人之事由者，債務人仍應依更生條件負履行之責。亦
    為同條例第73條所明定。經查，本件相對人聲請更生事件，
    於97年9 月22日經本院以97年度消債更字第8 號裁定自97年
    9 月26日16時起開始更生程序，並於同年10月3 日公告債權
    人應於97年10月25日前向本院申報債權，於97年11月10日前
    ，向本院補報債權（本院97年度執消債更字第27號事件卷第
    7 頁，上開案卷下稱：系爭執行案卷）。異議人主張之系爭
    債權，係成立於法院裁定開始更生程序前，為更生債權，本
    應依更生程序行使債權，惟異議人未於前開期限內申報、補
    報債權，是本院所編造，於97年11月24日公告之債權表，未
    列有異議人之系爭債權（系爭執行案卷第121 頁），其後司
    法事務官於99年3 月30日製作之更生方案認可裁定所附更生
    清償分配表未列系爭債權之清償方案，於法即無不合。異議
    人未於法定期限內申報系爭債權，縱係不可歸責，亦僅得依
    前揭消費者債務清理條例第73條但書規定，請求債務人仍應
    依更生條件負履行之責，更生方案未經系爭債權列入分配，
    乃適用前開法條規定之當然結果，與方案內容公允與否亦屬
    無涉。
三、再按債務人有薪資、執行業務所得或其他固定收入，法院認
    更生方案之條件公允者，得不經債權人會議可決，逕依債務
    人之聲請或依職權以裁定認可更生方案。消費者債務清理條
    例第64條第1 項定有明文。本院司法事務官以債務人確有薪
    資、執行業務所得或其他固定收入，債務人所提更生方案核
    屬公允，復無消費者債務清理條例第63條、第64條第2 項規
    定不應認可之消極事由存在，不經債權人會議可決，依職權
    認可更生方案，於法洵無不合。異議人執前開事由聲明異議
    ，核與更生方案應否認可判斷無涉，為無理由，自應予以駁
    回。至異議人請求將相對人承諾於更生方案履行完畢後，履
    行異議人之債務乙節，加註於更生方案之附表內，於法無據
    ，且消費者債務清理條例第73條但書亦已明訂，故不應允許
    ，併此敘明。
四、爰裁定如主文。
中    華    民    國    99    年    6     月    9     日
                  民事第一庭  法      官  陳梅欽
上為正本係照原本作成。
如不服本裁定，應於裁定送達後10日內，以書狀向本院提出抗告
，並繳納抗告費新臺幣1千元。
中    華    民    國    99    年    6     月    10    日
                              書  記  官  劉淑慧

司法院資訊處製作；財團法人民間司法改革基金會備份。
